【裁判字號】    90,易,435
【裁判日期】    900807
【裁判案由】    竊盜
【裁判全文】
臺灣宜蘭地方法院刑事判決                            九十年度易字第四三五號
    公  訴  人  臺灣宜蘭地方法院檢察署檢察官
    被      告  乙○○
右列被告因竊盜案件，經檢察官提起公訴（九十年度偵字第九八○號），本院判決如
左：
    主  文
乙○○竊盜，累犯，處有期徒刑玖月。
    事  實
一、乙○○前於民國八十一年間因犯竊盜案件，經本院判處有期徒刑並更定其刑為六
    年六月確定，八十四年十一月二十二日假釋出監，八十八年九月二十四日期滿未
    經撤銷假釋執行完畢。詎猶不知悛悔，復於八十九年十一月三十一日凌晨三時二
    十五分許，在宜蘭縣羅東鎮○○路、中山路口，見陳秀鳳所有車牌號碼Ｔ九─○
    四四二號自用小客車停放該處且車鑰匙置於車內並未取下，竟基於為自己不法所
    有之意圖自行進入車內發動該車，惟旋遭陳秀鳳之夫甲○○發覺，報警後會同警
    方人員將正欲倒車離開之乙○○當場逮獲。
二、案經宜蘭縣警察局羅東分局報告臺灣宜蘭地方法院檢察署檢察官偵查起訴。
    理  由
一、訊據被告乙○○固不否認確於右揭時地乘車牌號碼Ｔ九─○四四二號自用小客車
    車鑰匙置於車內並未取下之際，自行進入車內發動該車後，遭被害人發覺報警查
    獲之行為，惟矢口否認有何竊盜意圖，辯稱：其當時因與女友吵架，心情不好，
    且因吸食安非他命後神智不甚清楚，方有此項舉動等語。然查：右揭事實，業據
    被害人甲○○於警訊中指述綦詳，復有車籍作業系統─查詢認可資料及贓物認領
    保管單一紙存卷可佐。又被告自六十六年間起，即屢因涉犯竊盜罪經法院判處徒
    刑確定，更於本件犯罪前四日即八十九年十一月二十七日因竊盜案件經本院判處
    有期徒刑五月確定，此見卷附臺灣高等法院檢察署刑案紀錄簡覆表、臺灣高等法
    院被告全國前案紀錄表及本院八十九年度易字第四三九號判決自明，是其對擅取
    他人之物係構成刑法竊盜罪應較常人有更深之認知，況其業已坦言明知該車非其
    所有之物，是縱其因服用藥物影響其判斷上之清晰程度，然仍不致無法辨識及明
    瞭其所為之竊盜犯行。從而，其所執精神上之障礙事由等辯詞要屬無據，堪難採
    憑，其犯行事證已臻明確，應予依法論科。
二、核被告所為，係犯刑法第三百二十條第一項竊盜罪。查被告前於民國八十一年間
    因犯竊盜案件，經本院判處有期徒刑並更定其刑為六年六月確定，八十四年十一
    月二十二日假釋出監，八十八年九月二十四日期滿未經撤銷假釋執行完畢之事實
    ，已經其自承在卷，復有臺灣高等法院檢察署刑案紀錄簡覆表、臺灣高等法院被
    告全國前案紀錄表各一紙在卷可憑，茲於執行完畢後五年內再犯有期徒刑以上之
    本罪，應依刑法第四十七條累犯之規定，加重其刑。審酌被告屢因竊盜案件入監
    服刑，仍無悔改之意及循合法途徑獲致財富，一再以行竊手法嚴重影響社會治安
    及被害人之財產法益，情節匪淺，且其甫於八十九年十一月二十七日因竊盜案件
    經本院判處有期徒刑五月確定，竟於四日後再度行竊，顯見確無悛悔之意，惟念
    其犯後坦承犯行，到庭態度良好，及其他犯罪動機、目的、手段、造成之侵害等
    一切情狀，爰酌情量處如主文所示之刑，以示懲儆。
據上論結，應依刑事訴訟法第二百九十九條第一項前段，刑法第三百二十條第一項、
第四十七條，罰金罰鍰提高標準條例第一條前段，判決如主文。
本案經檢察官廖允松到庭執行職務
中        華        民        國      九十      年    八    月    七    日
                            臺灣宜蘭地方法院刑事第二庭
                                    法  官  陳  嘉  年
右正本證明與原本無異。
如不服本判決，應於判決送達後十日內向本院提出上訴狀。(應附繕本)
                                    書記官  詹  玉  惠
中        華        民        國      九十      年    八    月    八    日
附錄本案論罪科刑法條全文
刑法第三百二十條第一項
意圖為自己或第三人不法之所有，而竊取他人之動產者，為竊盜罪，處五年以下有期
徒刑、拘役或五百元以下罰金。


司法院資訊處製作；財團法人民間司法改革基金會備份。
